# 期货合约期末列报

提问人：qqq2006 时间：2018-02-25 22:05:17
请问各位老师，有限责任公司以投机目的购入的期货合约，在期末时点的公允价值应该列报为哪种资产或负债？以公允价值计量且其变动计入当期损益的金融资产或负债，还是衍生金融资产或负债？

回答人：chenyiwei
一般可以放在“以公允价值计量且其变动计入当期损益的金融资产或负债”中。如果金额较大、较为重要的，可以放在“衍生金融资产或负债”项目中。